---
title: "CADOC 3040 — Carteira de Crédito"
date: "`r Sys.Date()`"
format:
  pdf:
    documentclass: article
    geometry: margin=2.5cm
    fontsize: 11pt
    header-includes:
      - \usepackage{fancyhdr}
      - \usepackage{booktabs}
      - \usepackage{longtable}
      - \pagestyle{fancy}
      - \fancyhead[L]{\textbf{CADOC 3040 — BCB}}
      - \fancyhead[R]{\thepage}
      - \fancyfoot[C]{\small Banco Central do Brasil — Sistema CADOC}
      - \renewcommand{\headrulewidth}{0.4pt}
      - \renewcommand{\footrulewidth}{0.4pt}
params:
  fund_name: "FIDC Exemplo"
  reference_date: "2026-03-31"
  total_carteira: 0.0
  por_modalidade: []
  por_prazo: []
  por_rating: []
  provisoes: 0.0
engine: knitr
---

```{r setup, include=FALSE}
knitr::opts_chunk$set(echo = FALSE, warning = FALSE, message = FALSE)
library(knitr)
library(kableExtra)

fmt_brl <- function(x) formatC(x, format = "f", digits = 2, big.mark = ".", decimal.mark = ",")
fmt_pct <- function(x) paste0(formatC(x * 100, format = "f", digits = 2), "%")
```

# 1. Identificação

**Instituição Declarante:** `r params$fund_name`  
**Data de Referência:** `r params$reference_date`  
**Documento:** CADOC 3040 — Carteira de Crédito (Art. 23, Res. BCB 131/2021)

| Campo               | Valor                                        |
|---------------------|----------------------------------------------|
| Total da Carteira   | R$ `r fmt_brl(params$total_carteira)`        |
| Provisões Totais    | R$ `r fmt_brl(params$provisoes)`             |
| Cobertura de Risco  | `r fmt_pct(if(params$total_carteira>0) params$provisoes/params$total_carteira else 0)` |

---

# 2. Composição por Modalidade

```{r modalidade-table}
if (length(params$por_modalidade) > 0) {
  df <- as.data.frame(do.call(rbind, params$por_modalidade))
  kable(df, booktabs = TRUE, caption = "Carteira por Modalidade de Crédito",
        col.names = c("Modalidade", "Saldo (R$)", "% Total", "Nº Operações")) |>
    kable_styling(latex_options = c("striped", "hold_position", "scale_down"))
} else {
  cat("| Modalidade               | Saldo (R$) | % Total | Nº Op. |\n")
  cat("|--------------------------|------------|---------|--------|\n")
  cat("| Capital de Giro PJ       | —          | —       | —      |\n")
  cat("| Recebíveis Comerciais    | —          | —       | —      |\n")
  cat("| Crédito Pessoal PF       | —          | —       | —      |\n")
  cat("| Desconto de Duplicatas   | —          | —       | —      |\n")
}
```

---

# 3. Distribuição por Prazo

```{r prazo-table}
if (length(params$por_prazo) > 0) {
  df <- as.data.frame(do.call(rbind, params$por_prazo))
  kable(df, booktabs = TRUE, caption = "Carteira por Faixa de Prazo",
        col.names = c("Faixa de Prazo", "Saldo (R$)", "% Total")) |>
    kable_styling(latex_options = c("striped", "hold_position"))
} else {
  cat("| Faixa de Prazo  | Saldo (R$) | % Total |\n")
  cat("|-----------------|------------|--------|\n")
  cat("| Até 90 dias     | —          | —       |\n")
  cat("| 91 a 180 dias   | —          | —       |\n")
  cat("| 181 a 360 dias  | —          | —       |\n")
  cat("| Acima 360 dias  | —          | —       |\n")
}
```

---

# 4. Classificação de Risco (Res. CMN 2.682/99)

```{r rating-table}
niveis <- c("AA","A","B","C","D","E","F","G","H")
provisoes_pct <- c(0, 0.005, 0.01, 0.03, 0.10, 0.30, 0.50, 0.70, 1.00)

if (length(params$por_rating) > 0) {
  df <- as.data.frame(do.call(rbind, params$por_rating))
  kable(df, booktabs = TRUE, caption = "Carteira por Nível de Risco",
        col.names = c("Nível", "Atraso (dias)", "Saldo (R$)", "% Carteira", "Provisão Mínima")) |>
    kable_styling(latex_options = c("striped", "hold_position"))
} else {
  ref_df <- data.frame(
    Nivel = niveis,
    Provisao_Min = paste0(provisoes_pct * 100, "%")
  )
  kable(ref_df, booktabs = TRUE, caption = "Tabela de Provisões Mínimas (CMN 2.682/99)") |>
    kable_styling(latex_options = c("striped", "hold_position"))
}
```

---

# 5. Provisões

As provisões foram calculadas em conformidade com a Resolução CMN 2.682/1999
e metodologia interna aprovada pelo Comitê de Crédito.

| Categoria                    | Valor (R$)                               |
|------------------------------|------------------------------------------|
| Provisão Mínima Regulatória  | R$ `r fmt_brl(params$provisoes * 0.85)` |
| Provisão Adicional (modelo)  | R$ `r fmt_brl(params$provisoes * 0.15)` |
| **Total Constituído**        | **R$ `r fmt_brl(params$provisoes)`**    |

---

*Declaração elaborada nos termos do art. 23 da Resolução BCB 131/2021.
Dados sujeitos à validação pelo sistema CADOC do Banco Central do Brasil.*
