---
title: "Relatório de Covenants — Status de Conformidade"
date: "`r Sys.Date()`"
format:
  pdf:
    documentclass: article
    geometry: margin=2.5cm
    fontsize: 11pt
    header-includes:
      - \usepackage{fancyhdr}
      - \usepackage{booktabs}
      - \usepackage{xcolor}
      - \usepackage{colortbl}
      - \pagestyle{fancy}
      - \fancyhead[L]{\textbf{Covenant Report — Conformidade}}
      - \fancyhead[R]{\thepage}
      - \fancyfoot[C]{\small Monitoramento conforme Regulamento e Escritura de Emissão}
      - \renewcommand{\headrulewidth}{0.4pt}
      - \renewcommand{\footrulewidth}{0.4pt}
params:
  fund_name: "FIDC Exemplo"
  reference_date: "2026-03-31"
  covenants_list: []
engine: knitr
---

```{r setup, include=FALSE}
knitr::opts_chunk$set(echo = FALSE, warning = FALSE, message = FALSE)
library(knitr)
library(kableExtra)

fmt_pct <- function(x) paste0(formatC(as.numeric(x) * 100, format = "f", digits = 2), "%")

status_icon <- function(s) {
  switch(toupper(as.character(s)),
    "OK"      = "✓ OK",
    "WARN"    = "⚠ ALERTA",
    "BREACH"  = "✗ BREACH",
    as.character(s)
  )
}
```

# 1. Status Geral

**Fundo:** `r params$fund_name` | **Data de Referência:** `r params$reference_date`

```{r status-summary}
if (length(params$covenants_list) > 0) {
  statuses <- sapply(params$covenants_list, function(c) toupper(as.character(c$status)))
  n_ok     <- sum(statuses == "OK")
  n_warn   <- sum(statuses == "WARN")
  n_breach <- sum(statuses == "BREACH")
  cat(sprintf("- **Covenants em conformidade:** %d\n", n_ok))
  cat(sprintf("- **Covenants em alerta:** %d\n", n_warn))
  cat(sprintf("- **Covenants em breach:** %d\n", n_breach))
  cat(sprintf("- **Total monitorado:** %d\n", length(params$covenants_list)))
} else {
  cat("Nenhum covenant carregado para o período de referência.")
  cat("\n\n**Status Global: SEM DADOS**")
}
```

---

# 2. Detalhamento por Covenant

```{r covenants-table}
if (length(params$covenants_list) > 0) {
  df <- data.frame(
    Covenant = sapply(params$covenants_list, function(c) as.character(c$name)),
    Tipo     = sapply(params$covenants_list, function(c) as.character(c$type %||% "—")),
    Limite   = sapply(params$covenants_list, function(c) as.character(c$limit)),
    Atual    = sapply(params$covenants_list, function(c) as.character(c$actual)),
    Status   = sapply(params$covenants_list, function(c) status_icon(c$status)),
    stringsAsFactors = FALSE
  )
  kable(df, booktabs = TRUE, caption = "Monitoramento de Covenants",
        col.names = c("Covenant", "Tipo", "Limite", "Valor Atual", "Status"),
        escape = FALSE) |>
    kable_styling(latex_options = c("striped", "hold_position", "scale_down")) |>
    row_spec(which(df$Status == "✗ BREACH"), bold = TRUE, color = "red") |>
    row_spec(which(df$Status == "⚠ ALERTA"), bold = TRUE, color = "orange")
} else {
  # Tabela template com exemplos
  df_ex <- data.frame(
    Covenant = c("Subordinação Mínima", "Inadimplência 90d Máx.", "Concentração Cedente",
                 "Índice de Liquidez", "Razão de Garantia"),
    Tipo     = c("Estrutural","Crédito","Concentração","Liquidez","Garantia"),
    Limite   = c(">= 20%","<= 5%","<= 15% PL",">= 10%",">= 110%"),
    Atual    = c("—","—","—","—","—"),
    Status   = c("—","—","—","—","—"),
    stringsAsFactors = FALSE
  )
  kable(df_ex, booktabs = TRUE, caption = "Template — Preencher com dados do período",
        col.names = c("Covenant", "Tipo", "Limite", "Valor Atual", "Status")) |>
    kable_styling(latex_options = c("striped", "hold_position"))
}
```

---

# 3. Alertas

```{r alertas}
if (length(params$covenants_list) > 0) {
  breaches <- Filter(function(c) toupper(c$status) == "BREACH", params$covenants_list)
  warns    <- Filter(function(c) toupper(c$status) == "WARN",   params$covenants_list)

  if (length(breaches) > 0) {
    cat("### ⛔ Breaches Identificados\n\n")
    for (b in breaches) {
      cat(sprintf("- **%s**: atual %s vs. limite %s — **AÇÃO IMEDIATA REQUERIDA**\n",
                  b$name, b$actual, b$limit))
    }
    cat("\n")
  }
  if (length(warns) > 0) {
    cat("### ⚠️ Alertas (Zona Amarela)\n\n")
    for (w in warns) {
      cat(sprintf("- **%s**: atual %s vs. limite %s — monitorar diariamente\n",
                  w$name, w$actual, w$limit))
    }
    cat("\n")
  }
  if (length(breaches) == 0 && length(warns) == 0) {
    cat("✅ Todos os covenants estão dentro dos limites estabelecidos.\n")
    cat("Nenhuma ação corretiva necessária neste período.\n")
  }
} else {
  cat("*Dados de covenants não disponíveis. Preencher parâmetro `covenants_list`.*\n")
}
```

---

# 4. Histórico

O histórico de compliance dos últimos 6 meses será apresentado no próximo ciclo
de monitoramento, conforme disponibilidade dos dados históricos no sistema.

| Mês       | Covenants OK | Alertas | Breaches |
|-----------|--------------|---------|----------|
| Jan/2026  | —            | —       | —        |
| Fev/2026  | —            | —       | —        |
| Mar/2026  | —            | —       | —        |

---

*Monitoramento realizado conforme Regulamento do Fundo, Escritura de Emissão de Cotas
e Acordo Operacional com o Custodiante. Em caso de breach, notificar imediatamente o
Representante dos Cotistas e o Administrador Fiduciário.*
