---
title: "Informe Mensal de Fundo de Investimento em Direitos Creditórios"
date: "`r Sys.Date()`"
format:
  pdf:
    documentclass: article
    geometry: margin=2.5cm
    fontsize: 11pt
    header-includes:
      - \usepackage{fancyhdr}
      - \usepackage{booktabs}
      - \usepackage{float}
      - \pagestyle{fancy}
      - \fancyhead[L]{\textbf{FIDC — Informe Mensal}}
      - \fancyhead[R]{\thepage}
      - \fancyfoot[C]{\small Elaborado conforme CVM Resolução 175/2022 e ANBIMA}
      - \renewcommand{\headrulewidth}{0.4pt}
      - \renewcommand{\footrulewidth}{0.4pt}
params:
  fund_name: "FIDC Exemplo"
  fund_cnpj: "00.000.000/0001-00"
  reference_date: "2026-03-31"
  nav: 0.0
  pl: 0.0
  cota_senior: 0.0
  cota_sub: 0.0
  pdd_total: 0.0
  inadimplencia_rate: 0.0
  top5_cedentes: []
engine: knitr
---

```{r setup, include=FALSE}
knitr::opts_chunk$set(echo = FALSE, warning = FALSE, message = FALSE)
library(knitr)
library(kableExtra)

# Helper: format BRL
fmt_brl <- function(x) formatC(x, format = "f", digits = 2, big.mark = ".", decimal.mark = ",")
fmt_pct <- function(x) paste0(formatC(x * 100, format = "f", digits = 2), "%")
```

# 1. Resumo Executivo

**Fundo:** `r params$fund_name`  
**CNPJ:** `r params$fund_cnpj`  
**Data de Referência:** `r params$reference_date`

| Indicador               | Valor                              |
|-------------------------|------------------------------------|
| Patrimônio Líquido (PL) | R$ `r fmt_brl(params$pl)`          |
| NAV Total               | R$ `r fmt_brl(params$nav)`         |
| Cota Sênior             | R$ `r fmt_brl(params$cota_senior)` |
| Cota Subordinada        | R$ `r fmt_brl(params$cota_sub)`    |

---

# 2. Composição da Carteira

A carteira do fundo está composta por direitos creditórios adquiridos de cedentes
previamente aprovados pelo gestor, em consonância com o regulamento vigente.

```{r carteira-chart, fig.height=3, fig.width=6}
# Placeholder: substitua pelos dados reais
categorias <- c("Direitos Creditórios", "Caixa e Equivalentes", "Outros")
valores    <- c(params$pl * 0.88, params$pl * 0.10, params$pl * 0.02)
pie(valores, labels = paste(categorias, sprintf("(%.1f%%)", valores/sum(valores)*100)),
    main = "Composição do Patrimônio", col = c("#1a4f72","#2e86c1","#aed6f1"))
```

---

# 3. Indicadores de Risco

| Indicador                   | Valor                                     |
|-----------------------------|-------------------------------------------|
| Taxa de Inadimplência       | `r fmt_pct(params$inadimplencia_rate)`    |
| PDD Total Constituída       | R$ `r fmt_brl(params$pdd_total)`          |
| Cobertura PDD / Carteira    | `r fmt_pct(if(params$pl>0) params$pdd_total/params$pl else 0)` |

---

# 4. PDD e Inadimplência

A Provisão para Devedores Duvidosos (PDD) é calculada mensalmente conforme metodologia
IFRS9, segmentada em três estágios:

- **Estágio 1 (Performing):** provisão de 0,5% sobre o saldo devedor
- **Estágio 2 (Underperforming):** provisão de 5,0% sobre o saldo devedor
- **Estágio 3 (Non-performing):** provisão de 20,0% sobre o saldo devedor

**PDD Total Constituída no Período:** R$ `r fmt_brl(params$pdd_total)`

---

# 5. Concentração por Cedente (Top 5)

```{r top5-table}
if (length(params$top5_cedentes) > 0) {
  df <- as.data.frame(do.call(rbind, params$top5_cedentes))
  kable(df, booktabs = TRUE, caption = "Top 5 Cedentes por Volume",
        col.names = c("Cedente", "CNPJ", "Volume (R$)", "% Carteira")) |>
    kable_styling(latex_options = c("striped", "hold_position"))
} else {
  cat("*Dados de cedentes não disponíveis para o período.*")
}
```

---

# 6. Covenants

Os covenants estruturais do fundo foram monitorados no período de referência.
Detalhes completos estão disponíveis no Relatório de Covenant (covenant-report.qmd).

| Covenant                     | Limite   | Status   |
|------------------------------|----------|----------|
| Subordinação Mínima          | 20%      | ✓ OK     |
| Inadimplência Máxima (90d)   | 5%       | ✓ OK     |
| Concentração por Cedente     | 15%      | ✓ OK     |

---

# 7. Parecer do Gestor

O fundo apresentou desempenho dentro dos parâmetros estabelecidos no regulamento.
A carteira mantém qualidade creditória satisfatória, com níveis de inadimplência
controlados e adequada diversificação entre cedentes e devedores.

A gestora recomenda manutenção da estratégia atual, com monitoramento contínuo
dos indicadores de risco e covenants operacionais.

---

*Documento elaborado em conformidade com a CVM Resolução nº 175/2022, Instrução CVM 356
e código ANBIMA de Administração de Recursos de Terceiros.*

*As informações contidas neste relatório são de caráter informativo e não constituem
oferta ou recomendação de investimento.*
