---
title: "Relatório de PDD — Provisão para Devedores Duvidosos (IFRS9)"
date: "`r Sys.Date()`"
format:
  pdf:
    documentclass: article
    geometry: margin=2.5cm
    fontsize: 11pt
    header-includes:
      - \usepackage{fancyhdr}
      - \usepackage{booktabs}
      - \usepackage{xcolor}
      - \pagestyle{fancy}
      - \fancyhead[L]{\textbf{PDD — IFRS9 ECL Report}}
      - \fancyhead[R]{\thepage}
      - \fancyfoot[C]{\small Elaborado conforme IFRS9 / CPC 48}
      - \renewcommand{\headrulewidth}{0.4pt}
      - \renewcommand{\footrulewidth}{0.4pt}
params:
  fund_name: "FIDC Exemplo"
  reference_date: "2026-03-31"
  carteira_total: 0.0
  pdd_stage1: 0.0
  pdd_stage2: 0.0
  pdd_stage3: 0.0
  recovery_rate: 0.0
  aging_table: []
engine: knitr
---

```{r setup, include=FALSE}
knitr::opts_chunk$set(echo = FALSE, warning = FALSE, message = FALSE)
library(knitr)
library(kableExtra)

fmt_brl <- function(x) formatC(x, format = "f", digits = 2, big.mark = ".", decimal.mark = ",")
fmt_pct <- function(x) paste0(formatC(x * 100, format = "f", digits = 4), "%")

pdd_total <- params$pdd_stage1 + params$pdd_stage2 + params$pdd_stage3
cobertura <- if (params$carteira_total > 0) pdd_total / params$carteira_total else 0
```

# 1. Metodologia

O cálculo da PDD segue o modelo de **Expected Credit Loss (ECL)** conforme IFRS9/CPC48,
com segmentação da carteira em três estágios de risco:

| Estágio | Critério                       | Provisão Base |
|---------|--------------------------------|---------------|
| Stage 1 | Adimplente (< 30 dias atraso)  | 0,50%         |
| Stage 2 | Deterioração significativa     | 5,00%         |
| Stage 3 | Inadimplente (> 90 dias)       | 20,00%        |

**Fundo:** `r params$fund_name` | **Referência:** `r params$reference_date`

---

# 2. Staging — Segmentação da Carteira

```{r staging-summary}
pct1 <- if (params$carteira_total > 0) params$pdd_stage1 / (params$carteira_total * 0.005) else 0
pct2 <- if (params$carteira_total > 0) params$pdd_stage2 / (params$carteira_total * 0.05)  else 0
pct3 <- if (params$carteira_total > 0) params$pdd_stage3 / (params$carteira_total * 0.20)  else 0

staging_df <- data.frame(
  Estagio      = c("Stage 1 — Performing", "Stage 2 — Underperforming", "Stage 3 — Non-performing"),
  Taxa_Provisao = c("0,50%", "5,00%", "20,00%"),
  PDD_R        = c(fmt_brl(params$pdd_stage1),
                   fmt_brl(params$pdd_stage2),
                   fmt_brl(params$pdd_stage3)),
  Saldo_Imp    = c(fmt_brl(params$pdd_stage1 / 0.005),
                   fmt_brl(params$pdd_stage2 / 0.05),
                   fmt_brl(params$pdd_stage3 / 0.20))
)

kable(staging_df, booktabs = TRUE, caption = "PDD por Estágio IFRS9",
      col.names = c("Estágio", "Taxa", "PDD (R$)", "Saldo Implicado (R$)")) |>
  kable_styling(latex_options = c("striped", "hold_position"))
```

---

# 3. Cálculo da PDD Total

| Componente              | Valor (R$)                                        |
|-------------------------|---------------------------------------------------|
| PDD Stage 1             | R$ `r fmt_brl(params$pdd_stage1)`                |
| PDD Stage 2             | R$ `r fmt_brl(params$pdd_stage2)`                |
| PDD Stage 3             | R$ `r fmt_brl(params$pdd_stage3)`                |
| **PDD Total**           | **R$ `r fmt_brl(pdd_total)`**                    |
| Carteira Total          | R$ `r fmt_brl(params$carteira_total)`            |
| **Cobertura PDD**       | **`r fmt_pct(cobertura)`**                       |

---

# 4. Aging Analysis

```{r aging-table}
if (length(params$aging_table) > 0) {
  df <- as.data.frame(do.call(rbind, params$aging_table))
  kable(df, booktabs = TRUE, caption = "Aging da Carteira por Faixa de Atraso",
        col.names = c("Faixa (dias)", "Saldo (R$)", "% Carteira", "Stage", "PDD (R$)")) |>
    kable_styling(latex_options = c("striped", "hold_position", "scale_down"))
} else {
  cat("| Faixa (dias) | Saldo (R$) | % Carteira | Stage | PDD (R$) |\n")
  cat("|--------------|------------|------------|-------|----------|\n")
  cat("| 0 (A vencer) | —          | —          | 1     | —        |\n")
  cat("| 1 – 30       | —          | —          | 1     | —        |\n")
  cat("| 31 – 60      | —          | —          | 2     | —        |\n")
  cat("| 61 – 90      | —          | —          | 2     | —        |\n")
  cat("| 91 – 180     | —          | —          | 3     | —        |\n")
  cat("| > 180        | —          | —          | 3     | —        |\n")
}
```

---

# 5. Recuperação

A taxa de recuperação histórica do fundo é de **`r fmt_pct(params$recovery_rate)`**, considerando
créditos em estágio 3 que retornaram à adimplência ou foram liquidados nos últimos 12 meses.

Esta taxa é utilizada como input na calibração do modelo ECL para os períodos futuros,
ajustando o LGD (Loss Given Default) nas estimativas de perda esperada.

---

*Relatório elaborado em conformidade com IFRS9 (CPC 48) e Resolução CMN 2.682/1999.
Para uso interno do gestor e envio ao custodiante conforme regulamento.*
