---
title: "Relatório de Risco — Avaliação Abrangente de Risco"
date: "`r Sys.Date()`"
format:
  pdf:
    documentclass: article
    geometry: margin=2.5cm
    fontsize: 11pt
    header-includes:
      - \usepackage{fancyhdr}
      - \usepackage{booktabs}
      - \usepackage{xcolor}
      - \usepackage{colortbl}
      - \pagestyle{fancy}
      - \fancyhead[L]{\textbf{Risk Report — Gestão de Risco}}
      - \fancyhead[R]{\thepage}
      - \fancyfoot[C]{\small Confidencial — Uso Restrito ao Gestor e Cotistas}
      - \renewcommand{\headrulewidth}{0.4pt}
      - \renewcommand{\footrulewidth}{0.4pt}
params:
  fund_name: "FIDC Exemplo"
  reference_date: "2026-03-31"
  var_95: 0.0
  var_99: 0.0
  stress_scenarios: []
  concentration_index: 0.0
  liquidity_ratio: 0.0
engine: knitr
---

```{r setup, include=FALSE}
knitr::opts_chunk$set(echo = FALSE, warning = FALSE, message = FALSE)
library(knitr)
library(kableExtra)

fmt_brl <- function(x) formatC(x, format = "f", digits = 2, big.mark = ".", decimal.mark = ",")
fmt_pct <- function(x) paste0(formatC(x * 100, format = "f", digits = 2), "%")

risk_level <- function(val, threshold_warn, threshold_crit) {
  if (val >= threshold_crit) return("\\textcolor{red}{CRÍTICO}")
  if (val >= threshold_warn) return("\\textcolor{orange}{ALERTA}")
  return("\\textcolor{green}{OK}")
}
```

# 1. Resumo de Risco

**Fundo:** `r params$fund_name` | **Data:** `r params$reference_date`

| Indicador               | Valor                                        | Status |
|-------------------------|----------------------------------------------|--------|
| VaR 95% (1 dia)         | R$ `r fmt_brl(params$var_95)`               | —      |
| VaR 99% (1 dia)         | R$ `r fmt_brl(params$var_99)`               | —      |
| Índice de Concentração  | `r fmt_pct(params$concentration_index)`     | —      |
| Índice de Liquidez      | `r fmt_pct(params$liquidity_ratio)`         | —      |

---

# 2. Value at Risk (VaR)

O VaR é calculado pelo método histórico com janela de 252 dias úteis,
assumindo distribuição não-paramétrica dos retornos da carteira.

```{r var-chart, fig.height=3, fig.width=6}
# Simulação de distribuição de retornos (placeholder)
set.seed(42)
retornos <- rnorm(1000, mean = 0.0002, sd = 0.005)
hist(retornos, breaks = 50, col = "#aed6f1", border = "white",
     main = "Distribuição Simulada de Retornos (Histórico)",
     xlab = "Retorno Diário", ylab = "Frequência")
abline(v = quantile(retornos, 0.05), col = "orange", lwd = 2, lty = 2)
abline(v = quantile(retornos, 0.01), col = "red", lwd = 2, lty = 2)
legend("topright", legend = c("VaR 95%","VaR 99%"),
       col = c("orange","red"), lty = 2, lwd = 2, bty = "n", cex = 0.8)
```

| Métrica         | Valor                              | Interpretação                    |
|-----------------|------------------------------------|----------------------------------|
| VaR 95% (1d)    | R$ `r fmt_brl(params$var_95)`     | Perda máxima esperada com 95% c. |
| VaR 99% (1d)    | R$ `r fmt_brl(params$var_99)`     | Perda máxima esperada com 99% c. |
| VaR 99% (10d)   | R$ `r fmt_brl(params$var_99 * sqrt(10))` | Escalonamento raiz de 10        |

---

# 3. Stress Testing

```{r stress-table}
if (length(params$stress_scenarios) > 0) {
  df <- as.data.frame(do.call(rbind, params$stress_scenarios))
  kable(df, booktabs = TRUE, caption = "Cenários de Stress",
        col.names = c("Cenário", "Premissa", "Impacto (R$)", "Impacto (% PL)")) |>
    kable_styling(latex_options = c("striped", "hold_position"))
} else {
  cat("| Cenário                     | Premissa                   | Impacto (R$) | % PL  |\n")
  cat("|-----------------------------|----------------------------|--------------|-------|\n")
  cat("| Inadimplência +5pp          | Taxa inad. sobe para 10%   | —            | —     |\n")
  cat("| Spread de Crédito +200bps   | Taxas mercado sobem 2%     | —            | —     |\n")
  cat("| Concentração Cedente default| Top cedente inadimplente   | —            | —     |\n")
  cat("| Crise de Liquidez           | Resgates de 20% em 5 dias  | —            | —     |\n")
}
```

---

# 4. Concentração

O índice de concentração mede o grau de exposição a um único cedente ou devedor
como percentual do patrimônio líquido total.

| Limite Regulatório        | Valor Atual                                | Headroom                                         |
|---------------------------|--------------------------------------------|--------------------------------------------------|
| Máx. por cedente: 15% PL  | `r fmt_pct(params$concentration_index)`   | `r fmt_pct(max(0, 0.15 - params$concentration_index))` |
| Diversificação mínima: 10 cedentes | — | —                                               |

---

# 5. Liquidez

O índice de liquidez representa os ativos conversíveis em caixa em até 5 dias úteis
como proporção do PL.

| Indicador                  | Valor                                  | Limite Mínimo |
|----------------------------|----------------------------------------|---------------|
| Índice de Liquidez 5 dias  | `r fmt_pct(params$liquidity_ratio)`   | 10%           |
| Status                     | `r if(params$liquidity_ratio >= 0.10) "✓ Adequado" else "⚠ Abaixo do Limite"` | — |

---

# 6. Recomendações

Com base nos indicadores apurados, o comitê de risco recomenda:

1. Monitorar continuamente os devedores com exposição acima de 10% do PL
2. Manter índice de liquidez acima de 12% como margem de segurança operacional
3. Revisar covenants de concentração se o índice HHI ultrapassar 0,18
4. Atualizar modelos de stress testing trimestralmente ou após eventos de mercado relevantes

---

*Relatório de uso restrito. Elaborado pela equipe de Gestão de Risco conforme
ICAAP interno e diretrizes ANBIMA para FIDCs.*
